【裁判字號】    98,簡上,634
【裁判日期】    980813
【裁判案由】    毀棄損壞
【裁判全文】
臺灣高雄地方法院刑事判決             98年度簡上字第634號
上  訴  人
即  被  告  丁○○
上列上訴人因毀棄損壞案件，不服本院高雄簡易庭民國98年6 月
2 日98年度審簡字第939 號刑事簡易判決（聲請簡易判決處刑案
號：97年度偵字第26743 號），提起上訴，本院判決如下：
    主  文
原判決撤銷。
丁○○犯毀損他人物品罪，處拘役貳拾伍日，如易科罰金，以新
臺幣壹仟元折算壹日。
    事  實
一、丁○○位於高雄市○○區○○路814 巷1 號4 樓之18住處大
    樓後方緊鄰丙○○經營之「e 岸網咖」（輕鬆打網際網路資
    訊社即丙○○，設於高雄市○○區○○路18號），丁○○竟
    基於毀棄損壞故意，於民國（下同）97年5 月30日下午1時5
    分許，自前開住處頂樓朝「e 岸網咖」丟擲垃圾、石片，致
    e 岸網咖屋頂毀損。
二、案經丙○○訴由高雄市政府警察局三民第二分局報告臺灣高
    雄地方法院檢察署檢察官偵辦後聲請簡易判決處刑。
    理  由
一、按被告以外之人於審判外之言詞或書面陳述，除法律有規定
    者外，不得作為證據；被告以外之人於審判外之陳述，雖不
    符前4 條之規定，而經當事人於審判程序同意作為證據，法
    院審酌該言詞陳述或書面陳述作成時之情況，認為適當者，
    亦得為證據；當事人、代理人或辯護人於法院調查證據時，
    知有第159 條第1 項不得為證據之情形，而未於言詞辯論終
    結前聲明異議者，視為有前項之同意。刑事訴訟法第159 條
    第1 項、第159 條之5 就此分別定有明文。本案所引用之供
    述及非供述證據，業經當事人同意作為證據，且經本院依法
    踐行調查證據程序，公訴人、被告均不爭執各該證據之證據
    能力，且迄本院言詞辯論終結前未就上開證據之證據能力聲
    明異議，又查無依法應排除其證據能力之情形，是後述所引
    用證據之證據能力均無疑義，依法自有證據能力，均得作為
    本案證據，先予敘明。
二、訊據被告丁○○矢口否認犯行，辯稱：伊當日並不在場，並
    無丟擲石頭至告訴人丙○○屋頂云云。經查：
(一)丙○○經營之「e 岸網咖」（輕鬆打網際網路資訊社即丙○○，設於高雄市○○區○○路18號）於97年5 月30日下午1
    時5 分許，遭人自高雄市○○區○○路814 巷1 號之大樓頂
    樓朝「e 岸網咖」丟擲垃圾、石片，致e 岸網咖屋頂毀損之
    事實，業據告訴人丙○○於偵查中指證明確，並有上開時地
    之監視錄影畫面確有人丟擲垃圾、石片之翻拍照片4 張（見
    偵卷第59頁至第60頁），及「e 岸網咖」屋頂破裂之照片16
    張（見警卷第9 頁至第10頁），足以認定。
(二)於上開時地丟擲垃圾、石片者，係被告丁○○之事實，業據
    告訴人即證人丙○○於偵查中結證：97年5 月30日下午1時
    許，伊在店後之空地，親眼看到被告丟擲垃圾、石片，伊即
    調監視錄影畫面為證等語（見偵卷第39頁至第40頁）；證人
    孫嘉鈴於偵查中證稱：伊每日8 時至18時唸書的地方正對被
    告住處，被告經常向下丟東西，伊看到即會記錄，伊於97年
    5 月30日被告丟擲石片後，立即在其「教育綜合科目」乙書
    之「9-6 教育專業綜合科目」頁之最上方記載「5/30石片」
    之字樣等語（見偵卷第14頁、第64頁）明確，足以認定。
(三)被告雖辯稱：告訴人丙○○、證人孫嘉鈴所述不實云云。惟
    97年5 月30日下午1 時5 分許有人丟擲垃圾、石片毀損告訴
    人丙○○之屋頂，有上述之監視錄影畫面等證據可證，甚為
    明確。衡情，身為被害人之告訴人丙○○應不致為誣陷被告
    ，而縱放真正之毀損其屋頂之行為人，是告訴人即證人丙○○上開證述當時親眼見到丟擲垃圾、石片者係被告，可信度
    極高。而證人孫嘉鈴與告訴人、被告，俱無重大的恩怨，且
    丙○○之屋頂受毀損乙事，亦與伊無關，伊既至檢察署具結
    擔保其證述真實，在負擔偽證罪之心理壓力下，當無設詞攀
    誣被告，而自陷偽證風險之可能。且證人孫嘉鈴之證詞又有
    記載「5/30石片」字樣之「教育綜合科目」乙書「9-6 教育
    專業綜合科目」頁影本可佐（見外放資料袋之97年10月29日
    證人庭呈資料），自屬可信。再證人丙○○、孫嘉鈴之證述
    互核一致，其二人之證述，應與事實相符。是被告上開辯詞
    ，尚不足採。
(四)被告又辯稱：證人甲○○、戊○○可證明伊當時並不在場云
    云。惟查：證人甲○○係被告之友人、證人戊○○係被告之
    兄長，其二人與被告之關係，自屬良好。而證人甲○○於本
    院審理時僅能證稱：「（被告問：97年5 月30日我人有沒有
    在九如一路的婦女館？）我有一次去那邊吃東西有看到她，
    但是我不記得哪一天，是被告告訴我說是97年5 月30日那天
    ，詳細是否是那天我已經忘記了。」、「（檢察官問：被告
    何時打電話通知你要來作證？）昨天晚上。（檢察官問：你
    剛剛說97年5 月30日當天是被告告訴你在婦女館跟你相遇，
    他是何時告訴你的？）他昨天是跟我說明天要開庭，叫我要
    來。（檢察官問：被告在電話中有無要求你要照他的意思作
    證？）不回答。」等語（見本院卷第57頁正、背面）；證人
    戊○○於本院審理時只能結證：「（審判長問：97年5 月30
    日當天丁○○人在哪裡？）早上十點多有來跟我說要去婦女
    館，還有說要去打電腦，及參加一些活動。（審判長問：當
    天再看到丁○○是何時？）他下午差不多傍晚有再回來我家
    ，我才又看到她。」等語（見本院卷第58頁背面），可見上
    開證人尚不足以直接或間接證明被告當時並不在場。
(五)被告再辯稱：告訴人丙○○之屋頂並非伊所毀損，係之前之
    颱風所造成云云。惟依一般社會經驗，丟擲石片、垃圾等物
    ，極有可能造成鐵皮波浪板之屋頂之裂痕，而觀之告訴人丙○○所提出「e 岸網咖」屋頂破裂照片16張（見警卷第9頁
    至第10頁）之毀損情況，亦係遭石片及垃圾丟擲所造成之裂
    痕，是「e 岸網咖」屋頂之毀損，應係被告於上開時地丟擲
    石片及垃圾所造成無訛。
(六)至被告所提出其當日之行程乙紙，與被告自己之陳述無異，
    自不能僅憑該紙，即排除上開證人、證物之證明力，而逕對
    被告為有利之認定。另被告所提出之診斷證明書、發票、收
    據等物均與本件無關，均併為敘明。
(七)綜上所述，本件事證明確，被告犯行，洵堪認定，依應法論
    科。
三、核被告所為，係犯刑法第354 條之毀損他人物品罪。原審以
    被告罪證明確，認被告所為係犯刑法第354 條之毀損他人物
    品罪，量處拘役50日並諭知易科罰金之折算標準，固非無見
    ，惟被告所毀損之屋頂，修復費用不高，被害人所受損害尚
    輕，原審量刑，稍嫌過重，被告上訴意旨否認犯罪，指摘原
    判決不當，雖無理由，惟原判決既有上開可議，自無可維持
    ，應由本院予以撤銷改判。爰審酌被告無故丟擲垃圾、石片
    至告訴人屋頂，致其屋頂毀損，所為實屬可議，且犯後猶否
    認犯行，毫無悔意，惟被告所毀損之屋頂，修復費用不高，
    暨其犯罪之動機、目的及手段等一切情狀，量處如主文所示
    之刑，並諭知易科罰金之折算標準。
據上論斷，應依刑事訴訟法第455 條之1 第1 項、第3 項、第
369 條第1 項前段、第364 條、第299 條第1 項前段，刑法354
條、第41條第1 項前段，刑法施行法第1條之1，判決如主文。
本案經檢察官乙○○到庭執行職務。
中    華    民    國    98    年    8     月    13    日
                  刑事第二庭      審判長法  官  林水城
                                        法  官  李昆南
                                        法  官  施盈志
以上正本證明與原本無異。
不得上訴。
中    華    民    國    98    年    8     月    13    日
                                        書記官  林雅婷


司法院資訊處製作；財團法人民間司法改革基金會備份。
